---
title: "Ecommerce"
author: "Daniel Ramos"
date: "24/1/2021"
output: html_document
---

```{r setup, include=FALSE}
knitr::opts_chunk$set(echo = TRUE)
library(tidyverse)
```

## Parte 1 Contexto del problema y modelo de datos (30/100)

### 1.Contextualiza a partir de la información del origen de los datos de que disponemos. Qué datos contiene cada uno de los ficheros y para qué nos pueden resultar importantes en nuestro proyecto. Construir el modelo de datos para vuestro problema.

El fichero del cual se extraen los datos es data.csv, el cual contiene la información de las transacciones de un comerciante al por menor de Reino Unido.
El fichero esta compuesto por 8 columnas y más de medio millón de filas.

Las columnas son las siguentes:

- Nº de Factura:
- Código de Stock
- Descripción
- Cantidad
- Fecha de Factura
- Precio por unidad
- ID del comprador
- País

Con los siguientes datos se va a recoger una serie datos como, por ejemplo, el producto estrella, la época del año en que más se vende, el pedido más grande...
Aún asi, hay que destacar que el análisis más importante va a ser un modelo de predicción mediantes series temporales para predecir el stock de este Ecommerce, es bien conocida la importancia del buen manejo del stock para optimizar los recursos de la empresa y obtener el máximo de beneficio posible teniendo siempre la máxima disponibilidad de productos. 

### 2.Realiza la limpieza de datos, si es necesario, y validación de las variables (análisis de valores perdidos, valores nulos, valores aberrantes, datos fuera de rango…)
```{r}
#Cargamos los datos:
data <- read.csv("data.csv")
summary(data)
#A priori parace que solo tenemos problemas con la fecha de la factura que es leída como un string
data <- data %>%
  mutate(
    ParsedDate = parse_datetime(InvoiceDate, format = "%m/%d/%Y %H:%M")
  )
```


### 3.Justifica para cada una de las variables de vuestro proyecto el tipo de dato que mejor se ajusta a cada una de ellas: numérico, ordinal, categórico…. Transforma cada variable al tipo adecuado de dato.

## Parte 2: Análisis exploratorio (EDA). (30/100)

### En las siguientes preguntas aplica todo lo que hemos visto acerca de la documentación en el EDA: Título de gráficos, etiquetas de los ejes, coloreado con información, leyendas, tablas bien presentadas (knitr)… Establece en dos o tres etapas un Análisis Exploratorio (EDA) global de estos datos que incluya algunos de estos aspectos:

### Gráficos con ggplot2 de las v.a. discretas, continuas
### Gráficos de dos variables segmentando una en función de otras, que tenga sentido. Por ejemplo continua versus factor.
### Tablas de resumen de estadísticos globales.
### Tablas de resumen de estadísticos por grupos.
### Ampliación de alguna técnica de inferencia estadística.